臺灣新竹地方法院民事裁定
111年度竹北簡字第119號
原      告   楊振榮  

                      現於「財團法人台灣省私立桃園仁愛 之家附設新竹縣私立新埔長期照護中心」新竹縣○○鎮○○路0段000巷00號
訴訟代理人   楊宜芳  

被      告   陳昱名
             陳創元
             邱滿堂
上列當事人間請求損害賠償(交通)事件，本院裁定如下：
    主  文
原告對被告陳昱名之訴駁回。
訴訟費用由原告負擔。
    理  由
一、按，除別有規定外，確定之終局判決就經裁判之訴訟標的，
    有既判力；原告之訴，訴訟標的為確定判決效力所及者，法
    院應以裁定駁回之，民事訴訟法第400條第1項、第249條第1
    項第7款後段定有明文。
二、查，原告所提本件訴訟經其陳明係本院110年度竹北簡字第7
    4號確定判決（下稱前案確定判決），因未將被告陳昱名之
    父母陳創元、邱滿堂列為被告，故重新提告並將上3人同列
    為本案被告且求償總計新臺幣（下同）163萬2,776元（見本
    院卷第7〜9頁書狀），經本院依職權調取前案確定判決卷宗
    ，比對原告於前案確定判決與本件訴訟關於向被告陳昱名求
    償之部分，堪認原告對被告陳昱名民國108年12月19日凌晨0
    時43分之道路交通民事侵權行為其訴訟標的法律關係已為前
    案確定判決所判斷，至於訴訟費用部分本係法院依民事訴訟
    法第78條或第79條職權裁量，諭知兩造各自分擔之比例，且
    查前案確定判決主文第3項已諭知「訴訟費用由被告陳昱名
    負擔9％，餘由原告負擔」，故本件原告不得再對被告陳昱名
    與上開判決主文為不同之主張，申言之：
（一）前案確定判決：被告陳昱名於108年12月19日凌晨0時43分
      騎乘車牌號碼000-0000號普通重型機車沿新竹縣○○市○○路
      ○○○○○○○0000號前時，因未注意車前狀況，追撞前方原告
      騎乘之腳踏自行車，導致原告受有左側脛骨開放性骨折之
      傷害，經原告於前案求償被告陳昱名294萬9,986元本、息
      ，包含：1、醫療費用：（1）108年12月19日至109年1月1
      7日期間，在東元醫療社團法人東元綜合醫院支出8萬7,92
      7元，此部分前案確定判決全數認列。（2）自109年2月6
      日至110年1月11日期間，在國軍新竹地區醫院附設民眾診
      療服務處支出1,990元，此部分前案確定判決全數不予認
      列；2、看護費用（長照中心安養費用）：7年之看護費用
      212萬4,000元，此部分前案確定判決認列6個月，每月2萬
      1,000元，共12萬6,000元；3、將來醫療費用：7年之預估
      醫療費用61萬7,253元，此部分前案確定判決全數不予認
      列；4、交通費用14萬2,560元，此部分前案確定判決全數
      不予認列；5、精神慰撫金：以法院核定賠償金額不足原
      告請求294萬9,986元之差額，此部分前案確定判決認列12
      萬元，綜合以上判決26萬3,377元（計算式：醫療費用8萬
      7,927元＋看護費用12萬6,000元＋精神慰撫金12萬元＝33萬3
      ,927元－強制機車責任保險金7萬0,550元＝26萬3,377元）
      。
（二）本件原告起訴：原告求償163萬2,776元，包含：1、醫療
      費用：108年12月19日至109年1月17日，5萬0,333元（計
      算式：8萬7,927元-強制險理賠3萬7,594元＝5萬0,333元）
      ；2、看護費用（長照中心安養費用）：（1）原告車禍出
      院後至110年7月31日支出22萬8,238元＋（2）110年8月至1
      2月支出31萬元，共53萬8,238元；3、精神慰撫金100萬元
      ；4、訴訟費用：前案確定判決2萬8,205元＋本件訴訟預估
      訴訟費用1萬6,000元，共4萬4,205元。
三、基於本件起訴是否為前訴確定判決效力所及，核屬於訴訟是
    否合法要件，是為法院應依職權調查事項，詳如前述，原告
    對被告陳昱名再行起訴之部分，已違反既判力，此部分之訴
    既不合法，即應裁定駁回起訴，爰依民事訴訟法第249條第1
    項第7款、第95條、第78條，裁定如主文所示。惟對另2被告
    陳創元、邱滿堂之訴，則因民事訴訟法第403條第1項第7款
    規定，於起訴前，應經法院調解，是此部分由本院另為指定
    調解期日，並通知原告訴訟代理人、被告陳創元、邱滿堂。
中　　華　　民　　國　　111 　年　　6 　　月　　 14 　日
                  竹北簡易庭  法　官　周美玲
以上正本證明與原本無異。
原告如不服本裁定應於送達後10日內向本院提出抗告狀，並繳納抗告費新臺幣1,000元，暨添具繕本1件。　　　　　　　　　　
中　　華　　民　　國　　111 　年　　6 　　月　　 14　日
                              書記官　楊  霽